```{r setup, include=FALSE}
library(exams)
library(tidyverse)

# Gerar dados bimodais
set.seed(123)
dados <- c(rnorm(100, mean = 30, sd = 3),
           rnorm(100, mean = 50, sd = 3))

# Agrupar em classes
breaks <- seq(20, 60, by = 5)
hist_info <- hist(dados, breaks = breaks, plot = FALSE)
dados_hist <- data.frame(
  Classe = paste(head(breaks, -1), breaks[-1], sep = "–"),
  Frequencia = hist_info$counts
)
```

Question
========
<p style="text-align: justify;">Observe o histograma a seguir, construído a partir de um conjunto de dados simulados.</p>

```{r histograma_bimodal, echo=FALSE, fig.width=7, fig.height=4}
ggplot(data = dados_hist, aes(x = factor(Classe, levels = Classe), y = Frequencia)) +
  geom_col(fill = "steelblue", color = "black", width = 1) +
  labs(x = "Intervalos de Classe", y = "Frequência Absoluta") +
  theme_minimal(base_size = 14)
```

<p style="text-align: justify;">Com base no histograma apresentado, marque todas as alternativas corretas:</p>

Answerlist
----------

* O histograma apresenta duas classes com frequência máxima, indicando uma distribuição bimodal.
* A distribuição é simétrica, pois os dois picos têm a mesma altura.
* O histograma é adequado para representar dados quantitativos contínuos agrupados em classes.
* A média é uma boa medida para representar esse conjunto de dados.
* A distribuição pode representar um conjunto de dados com dois grupos distintos.
* O eixo y representa valores individuais do conjunto de dados.
* A distribuição apresentada não possui moda, pois os dados foram agrupados.
* O histograma é um gráfico apropriado para dados qualitativos nominais.
* O espaçamento entre as barras indica lacunas nos dados.
* O histograma permite observar a concentração e a forma da distribuição dos dados.

Solution
========
Answerlist
----------

* Verdadeira - há duas classes com maior frequência (bimodal).
* Falsa - os picos não são exatamente iguais, portanto não é simétrica.
* Verdadeira - histograma serve para dados quantitativos contínuos agrupados.
* Falsa - a média não representa esse conjunto de dados.
* Verdadeira - duas modas sugerem dois subgrupos.
* Falsa - eixo y mostra frequências, não valores individuais.
* Falsa - mesmo agrupados, é possível estimar a moda.
* Falsa - histograma não é adequado para variáveis qualitativas.
* Falsa - não há lacunas, as barras estão justapostas.
* Verdadeira - o histograma mostra forma e concentração da distribuição.

Meta-information
================
exname: histograma-bimodal
extype: mchoice
exsolution: 1010100001
exshuffle: TRUE
