```{r code, include=FALSE}
library(exams)
library(tidyverse)
library(knitr)
options(scipen = 999)
set.seed(NULL)

n <- sample(25:30, 1)
dados <- c(sample(20:40, size = n, replace = TRUE), 60)
Min <- min(dados)
Max <- max(dados)
AT <- Max - Min

# Dotplot com ggplot2
plot_dot <- ggplot(data.frame(x = dados), aes(x = x)) +
  geom_dotplot(binwidth = 1, dotsize = 0.8, fill = "steelblue", color = "black") +
  theme_minimal() +
  labs(x = "Valores", y = "Frequência", title = "Diagrama de Pontos") +
  theme(plot.title = element_text(hjust = 0.5))

```

Question
========
<p style="text-align: justify;">Observe o diagrama de pontos gerado abaixo e marque todas as afirmativas corretas com base nas informações apresentadas.</p>

```{r dotplot, echo = FALSE}
plot_dot
```

Answerlist
----------
* A amplitude total dos dados é `r AT`.
* O menor valor do conjunto de dados é `r Min`.
* O maior valor do conjunto de dados é `r Max`.
* O diagrama de pontos permite observar a concentração dos dados, facilitando a visualização da tendência central.
* O diagrama de pontos permite identificar a presença de valores extremos no conjunto de dados.
* O diagrama de pontos não permite identificar padrões de assimetria nos dados.
* O diagrama de pontos não é útil para conjuntos pequenos, sendo indicado apenas para grandes volumes de dados.
* A distribuição apresentada é amodal.
* A representação gráfica acima não apresenta valores repetidos no conjunto de dados.
* O diagrama de pontos é uma ferramenta exclusivamente utilizada na Estatística Descritiva.

Solution
========
Answerlist
----------
* CORRETA.
* CORRETA.
* CORRETA.
* CORRETA.
* CORRETA.
* FALSA. O diagrama de pontos permite sim observar padrões de assimetria.
* FALSA. É especialmente útil para conjuntos pequenos ou moderados.
* FALSA. A distribuição tem moda.
* FALSA. Os valores repetidos são representados por múltiplos pontos sobrepostos.
* FALSA. Embora seja muito usado em Estatística Descritiva, também é utilizado em outras áreas como Educação, Psicologia e Economia.

Meta-information
================
exname: diagrama-de-pontos
extype: mchoice
exsolution: 1111100000
exshuffle: TRUE
