```{r codigos, echo=FALSE}
library(exams)
library(tidyverse)
library(knitr)
options(scipen = 999)

# Gerar dados aleatórios para as amostras
set.seed(NULL)  # Garante aleatoriedade a cada compilação
n1 <- sample(20:25, 1)
n2 <- sample(20:25, 1)


Amostra <- round(rnorm(100, mean = 80, sd = 20), 1)

A1 <- sample(Amostra, n1)
A2 <- sample(Amostra, n2)

# Estatísticas Amostra 1
xbar_A1 <- mean(A1)
s_A1 <- sd(A1)
EP_A1 <- round((s_A1 / sqrt(n1)), 2)
CV_A1 <- round((s_A1 / xbar_A1) * 100, 2)

# Estatísticas Amostra 2
xbar_A2 <- mean(A2)
s_A2 <- sd(A2)
EP_A2 <- round((s_A2 / sqrt(n2)), 2)
CV_A2 <- round((s_A2 / xbar_A2) * 100, 2)

# Determinar a mais precisa (menor EP)
mais_precisa <- ifelse(EP_A1 < EP_A2, "RN", "RS")
# Determinar a mais homogênea (menor CV)
mais_homogenea <- ifelse(CV_A1 < CV_A2, "RN", "RS")

# Preencher as colunas para ter o mesmo número de linhas
max_length <- max(length(A1), length(A2))
A1_full <- c(A1, rep(NA, max_length - length(A1)))
A2_full <- c(A2, rep(NA, max_length - length(A2)))

# Tabela unificada para exibição
tabela_unificada <- data.frame(
  `A1` = A1_full,
  `A2` = A2_full
)

```

Question
========

Dois grupos de pesquisadores coletaram amostras independentes, sobre a produtividade de milho (em sacas por hectare) em duas regiões agrícolas distintas: **Região Norte** e **Região Sul**. A tabela abaixo resume os dados obtidos:

```{r tabela_regioes, echo=FALSE, results='asis'}
# Supondo que os objetos já existem: n1, n2, xbar_A1, EP_A1, s_A2, CV_A2

# Criar os valores formatados como strings
tabela <- data.frame(
  Região = c("Região Norte", "Região Sul"),
  Tamanho = c(n1, n2),
  Média = c(format(xbar_A1, decimal.mark = ",", digits = 2), "--"),
  `Erro padrão` = c(format(EP_A1, decimal.mark = ",", digits = 2), "--"),
  `Desvio padrão` = c("--", format(s_A2, decimal.mark = ",", digits = 2)),
  `CV` = c("--", paste0(format(CV_A2, decimal.mark = ",", digits = 1), "%"))
)

# Exibir a tabela
knitr::kable(tabela, align = "lccccc", format = "markdown")

```

**Obs:** Use na resposta a vírgula como separador decimal! E use duas casas decimais.

Questionlist
------------
* Calcule o desvio padrão da amostra da Região Norte.

* Determine a média amostral da Região Sul.

* Calcule o erro padrão da média para a Região Sul.

* Qual das médias é mais precisa? (Use RN para Região Norte e RS para Região Sul).

* Qual das duas regiões apresenta maior homogeneidade? (Use RN para Região Norte e RS para Região Sul).

Solution
========

Solutionlist
------------

* O desvio padrão da Região Norte é $sd_{RN} = `r round(s_A1, 2)`$.

* A Determine a média amostral da Região Sul é $\bar{x}_{RS} = `r round(xbar_A2, 2)`$.

* O erro padrão da média para a Região Sul é $EP_{RS}= `r round(EP_A2, 2)`$

* A média amostral mais precisa é a média da região **`r mais_precisa`**, pois apresenta o menor erro padrão.

* A amostra mais homogênia é a amostra da região **`r mais_homogenea`**, pois apresenta menor Coeficiente de Variação.

Meta-information
================
exname: media_precisa   
extype: cloze  
exclozetype: num|num|num|string|string  
exsolution: `r sprintf('%.2f|%.2f|%.2f|%s|%s', as.numeric(s_A1), as.numeric(xbar_A2), as.numeric(EP_A2), mais_precisa, mais_homogenea)`  
extol: 0.02|0.02|0.02|0|0
