```{r setup, include=FALSE}
library(exams)
library(tidyverse)
library(knitr)
options(scipen = 999)

# Gerando dados categóricos
categorias <- c("A", "B", "C", "D", "E")
valores <- c(40, sample(c(15, 25, 7, 13), size = (length(categorias)-1), replace = FALSE))
df <- data.frame(Categoria = categorias, Frequência = valores)

moda_cat <- df$Categoria[which.max(df$Frequência)]
freq_total <- sum(df$Frequência)
proporcao_moda <- round(max(df$Frequência) / freq_total, 2)

grafico_barras <- ggplot(df, aes(x = Categoria, y = Frequência, fill = Categoria)) +
  geom_bar(stat = "identity", show.legend = FALSE) +
  geom_text(aes(label = Frequência), vjust = 1.5, color = "white", size = 4) +
  labs(
    title = "Distribuição de Frequência por Categoria",
    x = "Categoria",
    y = "Frequência Absoluta"
  ) +
  theme_minimal() +
  theme(plot.title = element_text(hjust = 0.5))

```

Question
========
<p style="text-align: justify;">Observe o gráfico de barras gerado a partir de uma distribuição de frequências absolutas por categoria. Com base no gráfico, analise as afirmativas a seguir e marque todas as alternativas corretas.</p>

```{r grafico_freq, echo=FALSE}
grafico_barras
```

Answerlist
----------
* A categoria com maior frequência é a categoria `r moda_cat`.
* A soma total das frequências é igual a `r freq_total`.
* A proporção da categoria mais frequente em relação ao total é de aproximadamente `r proporcao_moda`.
* A moda da distribuição é a categoria `r moda_cat`.
* A distribuição é simétrica, pois todas as categorias possuem frequências iguais.
* A distribuição apresentada possui uma única moda.
* O gráfico representa uma distribuição contínua de dados.
* A frequência relativa da categoria mais frequente é inferior a 50%.
* O gráfico não permite visualizar a moda da distribuição.
* A variável em questão é qualitativa.

Solution
========
Answerlist
----------
* CORRETA.
* CORRETA.
* CORRETA.
* CORRETA.
* FALSA. As frequências são diferentes, mas a distribuição não é simétrica.
* CORRETA.
* FALSA. A distribuição é categórica, não contínua.
* `r if (proporcao_moda < 0.5) "CORRETA." else "FALSA."`
* FALSA. O gráfico permite sim identificar visualmente a moda.
* CORRETA.

Meta-information
================
exname: distribuicao-frequencias
extype: mchoice
exsolution: `r paste0(as.integer(c(
  TRUE,        # maior frequência
  TRUE,        # soma total correta
  TRUE,        # proporção correta
  TRUE,        # moda
  FALSE,       # simetria
  TRUE,        # única moda
  FALSE,       # contínua
  proporcao_moda < 0.5, # frequência relativa < 50%
  FALSE,       # não permite ver moda
  TRUE         # qualitativa
)), collapse = "")`
exshuffle: TRUE
