```{r code, include=FALSE}
library(exams)
library(tidyverse)
library(knitr)
options(scipen = 999)
n <- round(runif(1, min = 30, max = 250))

```

Question
========
<p style="text-align: justify;">Observe o diagrama de ramos e folhas gerado abaixo e marque todas as afirmativas corretas com base nas informações apresentadas.</p>

```{r ramos, echo = FALSE, results = 'asis'}
n <- sample(25:30, 1)
dados <- round(runif(25, min = 20, max = 45))
Min <- min(dados)
Max <- max(dados)
AT <- Max-Min
stem_output <- capture.output(stem(dados))
cat("<pre>", paste(stem_output, collapse = "\n"), "</pre>")
```

Answerlist
----------
* A amplitude Total dos Dados é `r AT`.
* O Menor valor dos dados é `r Min`.
* Como temos uma amostra o Menor e o Maior Valor dos dados não necessariamente faz parte deste conjunto. 
* O Diagrama de Ramos e Folhas não permite identificar visualmente a distribuição dos valores originais.
* O Diagrama de Ramos e Folhas não permite identificar visualmente a forma da distribuição dos dados, mas permite detectar assimetrias e padrões.
* O Diagrama de Ramos e Folhas permite identificar visualmente a concentração dos valores, facilitando a visualização da tendência central e da dispersão.
* O Diagrama de Ramos e Folhas permite identificar visualmente a existência de valores atípicos, destacando possíveis outliers no conjunto de dados. 
* No Diagrama acima, os valores são organizados de forma que os ramos representam as dezenas e as folhas representam as unidades.
* O Diagrama de Ramos e Folhas não é utilizado em diversas áreas, somente na disciplina de Estatística.
* O conjunto de dados é amodal.

Solution
========
Answerlist
----------
* CORRETA.
* CORRETA.
* FALSA. O menor valor dos dados é `r Min` e o maior valor é `r Max`.
* FALSA. O Diagrama de Ramos e Folhas PERMITE identificar visualmente a distribuição dos valores originais.
* FALSA. O Diagrama de Ramos e Folhas PERMITE identificar visualmente a forma da distribuição dos dados, detectar assimetrias e padrões.
* CORRETA.
* CORRETA. 
* CORRETA.
* FALSA. O Diagrama de Ramos e Folhas é utilizado em diversas áreas.
* FALSA. O conjunto de dados possui moda.

Meta-information
================
exname: grafico-ramos-e-folhas
extype: mchoice
exsolution: 1100011100
exshuffle: TRUE
