```{r setup, include=FALSE}
library(exams)
library(tidyverse)
library(knitr)

set.seed(NULL)

# Definindo classes e suas frequências
classes <- c("15 |-- 25", "25 |-- 35", "35 |-- 45", "45 |-- 55", "55 |-- 65")
lim_inf <- c(15, 25, 35, 45, 55)
lim_sup <- c(25, 35, 45, 55, 65)
amplitudes <- lim_sup - lim_inf

freq_abs <- sample(10:35, 5)
total <- sum(freq_abs)
freq_rel <- round(freq_abs / total, 2)
freq_abs_ac <- cumsum(freq_abs)
freq_rel_ac <- round(cumsum(freq_rel), 2)

tabela <- data.frame(
  Classe = classes,
  "Frequência Absoluta" = freq_abs,
  "Frequência Relativa" = freq_rel,
  "Frequência Acumulada" = freq_abs_ac,
  "Frequência Relativa Acumulada" = freq_rel_ac
)

classe_moda <- classes[which.max(freq_abs)]
amplitude_moda <- amplitudes[which.max(freq_abs)]
classe_menor_freq <- classes[which.min(freq_abs)]
classe_acima_75 <- classes[which(freq_rel_ac >= 0.75)[1]]
```

Question
========
<p style="text-align: justify;">A tabela abaixo representa a distribuição de frequências de uma variável fictícia. Analise cuidadosamente as informações e, em seguida, responda às questões a seguir.</p>

```{r tabela, echo=FALSE, results='asis'}
knitr::kable(tabela, align = "c")
```

<p style="text-align: justify;">Marque todas as alternativas corretas com base na tabela de distribuição de frequências apresentada.</p>

Answerlist
----------
* A soma total das frequências absolutas é igual a `r total`.
* A classe modal é `r classe_moda`, pois possui a maior frequência absoluta.
* A amplitude da classe modal é de `r amplitude_moda` unidades.
* A frequência relativa da classe com menor frequência absoluta é `r freq_rel[which.min(freq_abs)]`.
* A classe que ultrapassa 75% de frequência relativa acumulada é `r classe_acima_75`.
* A variável apresentada é qualitativa nominal.
* Todas as classes possuem a mesma amplitude.
* A última classe possui frequência relativa acumulada igual a 1.
* A frequência acumulada da segunda classe é `r freq_abs_ac[2]`.
* A frequência relativa acumulada da primeira classe é `r freq_rel_ac[1]`.

Solution
========
Answerlist
----------
* CORRETA.
* CORRETA.
* CORRETA.
* CORRETA.
* CORRETA.
* FALSA. A variável é quantitativa contínua.
* CORRETA.
* CORRETA.
* CORRETA.
* CORRETA.

Meta-information
================
exname: tabela-frequencia-geral
extype: mchoice
exsolution: 1111101111
exshuffle: TRUE
