```{r codigos, echo=FALSE}
library(exams)
library(tidyverse)
library(knitr)
options(scipen = 999)

# Valor teórico assumido (média populacional hipotética)
med <- seq(10, 16, 0.3) %>% sample(1)

# Tamanho da amostra coletada
n <- 10:15 %>% sample(1)

# Valores amostrais simulados
amostra <- round(rnorm(n, med - med * 0.05, med * 0.08), 1)

# Tabela de dados fictícios
tab <- data.frame(Observacao = factor(1:n), Valor = amostra)

# Estatísticas básicas
xbar <- round(mean(amostra), 4)
varia <- round(var(amostra), 4)
s <- round(sd(amostra), 4)
EP <- ifelse(s == 0 | n == 0, 0, round(s/sqrt(n), 4))
CV <- ifelse(xbar == 0, 0, round((s/xbar)*100, 4))
```

Question
========

Considerando os dados amostrais abaixo, calcular: média aritmética, variância, desvio padrão, erro padrão da média e coeficiente de variação.

```{r table, echo=FALSE}
kable(tab)
```

**Obs:** Use na resposta a vírgula como separador decimal! E use quatro casas decimais.

Questionlist
------------
* Qual a Média Aritmética?  
* Qual a Variância Amostral?  
* Qual o Desvio Padrão Amostral?
* Qual o Erro Padrão da Média?
* Qual o Coeficiente de Variação?

Solution
========

Solutionlist
------------


* A Média Aritmética é $\bar x = `r xbar`$. Cálculo: $\bar{x} = \frac{1}{`r n`}(`r paste(amostra, collapse = " + ")`) = `r xbar`$.
* A Variância Amostral é $s^2 = `r varia`$. Cálculo: $s^2 = \frac{1}{`r n-1`} \left( `r paste0("(", amostra, " - ", xbar, ")^2", collapse = " + ")` \right) = `r varia`$.
* O Desvio Padrão Amostral é $s = `r s`$. Cálculo: $s = \sqrt{s^2} = \sqrt{`r varia`} = `r s`$.
* O Erro Padrão da Média é $EP = `r EP`$. Cálculo: $EP = \frac{s}{\sqrt{n}} = \frac{`r s`}{\sqrt{`r n`}} = `r EP`$.
* O Coeficiente de Variação é $CV = `r CV`\%$. Cálculo: $CV = \frac{s}{\bar{x}} \times 100 = \frac{`r s`}{`r xbar`} \times 100 = `r CV`\%$.


Meta-information
================
exname: medidas   
extype: cloze  
exclozetype: num|num|num|num|num  
exsolution: `r sprintf('%.4f|%.4f|%.4f|%.4f|%.4f', xbar, varia, s, EP, CV)`
extol: 0.02|0.02|0.02|0.02|0.02