```{r setup, include=FALSE}
library(exams)
library(tidyverse)

# Gerar dados bimodais
set.seed(123)
dados <- c(rnorm(100, mean = 30, sd = 3),
           rnorm(100, mean = 50, sd = 3))

# Agrupar em classes
breaks <- seq(20, 60, by = 4)
hist_info <- hist(dados, breaks = breaks, plot = FALSE)
dados_hist <- data.frame(
  Classe = paste(head(breaks, -1), breaks[-1], sep = "–"),
  Frequencia = hist_info$counts
)
```

Question
========
<p style="text-align: justify;">Observe o histograma a seguir, construído a partir de um único conjunto de dados simulados.</p>

```{r histograma_bimodal, echo=FALSE, fig.width=7, fig.height=4}
ggplot(data = dados_hist, aes(x = factor(Classe, levels = Classe), y = Frequencia)) +
  geom_col(fill = "steelblue", color = "black", width = 1) +
  labs(x = "Intervalos de Classe", y = "Frequência Absoluta") +
  theme_minimal(base_size = 14)
```

<p style="text-align: justify;">Com base no histograma apresentado, você acha que a média é uma boa medida de posição? E a mediana?:</p>

Answerlist
----------

* Tanto a média quanto a mediana são boas medidas para resumir e representar esse conjunto de dados.
* Como a média é uma medida muito afetada por valores extremos, a mediana seria uma medida mais indicada para representar esse conjunto de dados.
* Como o conjunto tem uma quantidade ímpar de valores, a mediana não é indicada.
* Nem a média nem a mediana são medidas indicadas para representar esse conjunto.
* A média sempre é a medida mais indicada, pois é a medida estatística mais conhecida.

Solution
========
Answerlist
----------

* Falsa - Nem a média nem a mediana são medidas indicadas para representar esse conjunto. A moda é uma medida de posição mais indicada.
* Falsa - Nem a média nem a mediana são medidas indicadas para representar esse conjunto. A moda é uma medida de posição mais indicada.
* Falsa - Nem a média nem a mediana são medidas indicadas para representar esse conjunto. A moda é uma medida de posição mais indicada.
* Verdadeira
* Falsa - Nem a média nem a mediana são medidas indicadas para representar esse conjunto. A moda é uma medida de posição mais indicada.

Meta-information
================
exname: histograma-bimodal
extype: schoice
exsolution: 00010
exshuffle: TRUE
