```{r setup, include=FALSE}
library(exams)
library(tidyverse)

set.seed(NULL)

# Criar classes
classes <- c("10 |-- 20", "20 |-- 30", "30 |-- 40", "40 |-- 50", "50 |-- 60")
lim_inf <- c(10, 20, 30, 40, 50)
lim_sup <- c(20, 30, 40, 50, 60)

# Frequências absolutas
freq_abs <- sample(10:30, 5)
classe_faltante <- sample(2:4, 1)
freq_faltante <- freq_abs[classe_faltante]
freq_abs[classe_faltante] <- NA

# Total da amostra
total <- sum(freq_abs, na.rm = TRUE) + freq_faltante

# Frequência relativa
freq_rel <- round(freq_abs / total, 2)
freq_rel[classe_faltante] <- NA

# Frequências completas para plotagem
freq_abs_comp <- replace(freq_abs, is.na(freq_abs), freq_faltante)
dados_hist <- data.frame(
  Classe = factor(classes, levels = classes),
  Lim_inf = lim_inf,
  Lim_sup = lim_sup,
  Frequencia = freq_abs_comp,
  Faltante = c("", "", "", "", "")
)
dados_hist$Faltante[classe_faltante] <- "Faltante"
# Atualiza a variável 'Faltante' para ter valores válidos
dados_hist$Faltante <- ifelse(dados_hist$Faltante == "Faltante", "Faltante", "Normal")

# Valor da frequência relativa faltante
FreqRelaFalt <- 1 - sum(freq_rel, na.rm = TRUE)
```

Question
========
<p style="text-align: justify;">Considere o histograma da distribuição de frequências a seguir. Note que uma das classes está identificada como "Faltante", indicando que seu valor de frequência absoluta não está informado. Use o gráfico para responder às questões abaixo.</p>

```{r histograma_freq, echo=FALSE, fig.height=4, fig.width=7, warning=FALSE, message=FALSE}
limite_y <- max(dados_hist$Frequencia) + 2

ggplot(dados_hist, aes(x = Classe, y = Frequencia, fill = Faltante)) +
  geom_col(color = "black", width = 1, show.legend = FALSE) +
  scale_fill_manual(values = c("Faltante" = "red", "Normal" = "gray")) +
  geom_text(
    data = filter(dados_hist, Faltante == "Normal"),
    aes(label = Frequencia),
    vjust = -0.5,
    size = 5
  ) +
  scale_y_continuous(
    limits = c(0, limite_y),
    breaks = seq(0, limite_y, by = 2)
  ) +
  labs(x = "Intervalo de Classe", y = "Frequência Absoluta") +
  theme_minimal(base_size = 14)



```

<p style="text-align: justify;">Com base no histograma e nos conceitos de frequência absoluta, relativa e acumulada, responda diretamente nos campos abaixo:</p>

**Obs:** Use na resposta a vírgula como separador decimal!

Answerlist
----------
* Qual o valor da Frequência Absoluta faltante?  
* Qual o valor da Frequência Absoluta Total da amostra?
* Qual o valor da Frequência Relativa faltante?
* Qual o valor do Intervalo de Classe?

Solution
========
Solutionlist
------------
* `r freq_faltante`
* `r total`
* `r FreqRelaFalt`
* 10

Meta-information
================
exname: frequencia-relativa-classe-histograma
extype: cloze
exclozetype: num|num|num|num
exsolution: `r freq_faltante`|`r total`|`r FreqRelaFalt`|10
extol: 0.05
