```{r codigos, echo=FALSE}
library(exams)
library(tidyverse)
library(knitr)
options(scipen = 999)

# Gerar dados aleatórios para as amostras
set.seed(NULL)  # Garante aleatoriedade a cada compilação
n1 <- sample(8:12, 1)
n2 <- sample(8:12, 1)

A1 <- round(rnorm(n1, mean = sample(70:100, 1), sd = sample(5:15, 1)), 1)
A2 <- round(rnorm(n2, mean = sample(60:95, 1), sd = sample(5:15, 1)), 1)

# Estatísticas Amostra 1
xbar_A1 <- round(mean(A1), 2)
s_A1 <- round(sd(A1), 2)
CV_A1 <- round((s_A1 / xbar_A1) * 100, 2)

# Estatísticas Amostra 2
xbar_A2 <- round(mean(A2), 2)
s_A2 <- round(sd(A2), 2)
CV_A2 <- round((s_A2 / xbar_A2) * 100, 2)

# Determinar a mais homogênea (menor CV)
mais_homogenea <- ifelse(CV_A1 < CV_A2, "A1", "A2")

# Preencher as colunas para ter o mesmo número de linhas
max_length <- max(length(A1), length(A2))
A1_full <- c(A1, rep(NA, max_length - length(A1)))
A2_full <- c(A2, rep(NA, max_length - length(A2)))

# Tabela unificada para exibição
tabela_unificada <- data.frame(
  `A1` = A1_full,
  `A2` = A2_full
)

```

Question
========

Considere as duas amostras abaixo:

```{r table, echo=FALSE}
kable(tabela_unificada, format = "html", table.attr = "style='width:30%;'", caption = "Valores das Amostras")
```

**Obs:** Use na resposta a vírgula como separador decimal! E use duas casas decimais.

Questionlist
------------
* Qual o coeficiente de variação da Amostra 1 (A1)?  
* Qual o coeficiente de variação da Amostra 2 (A2)?  
* Qual é a amostra mais homogênea?

Solution
========

Solutionlist
------------

* O coeficiente de variação da Amostra 1 (A1) é $CV_{A1} = `r CV_A1`\%$.

* O coeficiente de variação da Amostra 2 (A2) é $CV_{A2} = `r CV_A2`\%$.

* A amostra mais homogênea é a **`r mais_homogenea`**, pois apresenta o menor coeficiente de variação.

Meta-information
================
exname: amostra_homogenea   
extype: cloze  
exclozetype: num|num|string  
exsolution: `r sprintf('%.2f|%.2f|%s', as.numeric(CV_A1), as.numeric(CV_A2), mais_homogenea)`  
extol: 0.02|0.02|0
