```{r setup, include=FALSE}
library(exams)
library(tidyverse)
library(knitr)
options(scipen = 999)
set.seed(NULL)

n <- sample(20:30, 1)
grupo <- rep(c("Grupo A", "Grupo B"), each = n)
dados_A <- sample(20:35, size = n, replace = TRUE)
dados_B <- sample(25:40, size = n, replace = TRUE)
dados <- data.frame(
  grupo = grupo,
  valor = c(dados_A, dados_B)
)

medias <- dados %>%
  group_by(grupo) %>%
  summarise(media = mean(valor), mediana = median(valor), desvio = sd(valor))

media_A <- round(medias$media[1], 1)
media_B <- round(medias$media[2], 1)
desvio_A <- round(medias$desvio[1], 1)
desvio_B <- round(medias$desvio[2], 1)
mediana_A <- medias$mediana[1]
mediana_B <- medias$mediana[2]

grafico <- ggplot(dados, aes(x = valor, fill = grupo)) +
  geom_dotplot(binaxis = "x", stackdir = "up", binwidth = 1, dotsize = 0.7,
               position = position_dodge(width = 1)) +
  theme_minimal() +
  labs(x = "Valores", y = "Frequência", title = "Diagrama de Pontos - Grupo A e Grupo B") +
  theme(plot.title = element_text(hjust = 0.5)) +
  scale_fill_manual(values = c("steelblue", "tomato"))
```

Question
========
<p style="text-align: justify;">Observe o diagrama de pontos apresentado a seguir, que compara dois grupos distintos (Grupo A e Grupo B). Com base na visualização, analise e marque todas as afirmativas corretas sobre as medidas de tendência central e dispersão dos dados.</p>

```{r grafico, echo=FALSE}
grafico
```

Answerlist
----------
* O Grupo A apresenta uma média aproximadamente igual a `r media_A`.
* O Grupo B apresenta uma média aproximadamente igual a `r media_B`.
* O Grupo B apresenta maior dispersão dos dados que o Grupo A.
* O Grupo A apresenta uma mediana igual a `r mediana_A`.
* O Grupo B apresenta uma mediana igual a `r mediana_B`.
* O Grupo A possui maior variabilidade em relação ao Grupo B.
* O diagrama de pontos permite visualizar tanto a concentração quanto a dispersão dos dados.
* O valor médio do Grupo A está mais próximo dos valores extremos do que o do Grupo B.
* A distribuição dos dados no Grupo B é mais concentrada que a do Grupo A.
* A mediana e a média de ambos os grupos são iguais, o que indica simetria em ambos os conjuntos.

Solution
========
Answerlist
----------
* CORRETA.
* CORRETA.
* `r if (desvio_B > desvio_A) "CORRETA." else "FALSA."`
* CORRETA.
* CORRETA.
* `r if (desvio_A > desvio_B) "CORRETA." else "FALSA."`
* CORRETA.
* FALSA. O valor médio do Grupo A está mais centralizado em relação ao seu conjunto.
* `r if (desvio_B < desvio_A) "CORRETA." else "FALSA."`
* FALSA. Apesar de próximas, média e mediana não são exatamente iguais para ambos os grupos.

Meta-information
================
exname: diagrama-pontos-grupos
extype: mchoice
exsolution: `r paste0(as.integer(c(
  TRUE,        # média A
  TRUE,        # média B
  desvio_B > desvio_A, # maior dispersão no B
  TRUE,        # mediana A
  TRUE,        # mediana B
  desvio_A > desvio_B, # maior variabilidade A
  TRUE,        # visualiza concentração e dispersão
  FALSE,       # média próxima aos extremos
  desvio_B < desvio_A, # mais concentrado B
  FALSE        # média = mediana => simetria
)), collapse = "")`
exshuffle: TRUE
