```{r setup, echo=FALSE, message=FALSE, warning=FALSE}
library(exams)
library(tidyverse)
library(knitr)
options(scipen = 999)

# Frequências conhecidas
f0 <- round(runif(1, min = 8, max = 10))
f1 <- round(runif(1, min = 4, max = 7))
f2 <- round(runif(1, min = 11, max = 20))
f3 <- round(runif(1, min = 21, max = 22))
f4 <- round(runif(1, min = 23, max = 30))

# Encontrar x resolvendo a equação da média
# (0*f0 + 1*f1 + 2*x + 3*f3 + 4*f4)/(f0 + f1 + x + f3 + f4) = 1.75
numerador <- 0*f0 + 1*f1 + 2*f2 + 3*f3 + 4*f4
denominador <- f0 + f1 + f2 + f3 + f4
n <- denominador
# Média conhecida
media <- round(numerador/denominador, digits = 2)

# Frequência completa
frequencias <- c(f0, f1, f2, f3, f4)
valores <- 0:4

# Moda = valor com maior frequência
moda <- valores[which.max(frequencias)]

# Mediana
freq_acumulada <- cumsum(frequencias)
total <- sum(frequencias)
pos_mediana <- total / 2

# encontrar categoria da mediana
categoria_mediana <- which(freq_acumulada >= pos_mediana)[1]
if (pos_mediana %% 1 == 0 && freq_acumulada[categoria_mediana - 1] == pos_mediana) {
  mediana <- mean(c(valores[categoria_mediana - 1], valores[categoria_mediana]))
} else {
  mediana <- valores[categoria_mediana]
}

# calcular m
(m <- round(f2 / (mediana + moda), digits = 2))
```


Question
========

<p style="text-align: justify;">
Em uma determinada região, a Secretaria Municipal de Saúde monitorou durante $n$ dias consecutivos o número diário de atendimentos emergenciais relacionados a crises respiratórias. O objetivo era avaliar a sobrecarga no sistema de saúde durante o período de estiagem. A tabela abaixo apresenta a frequência de ocorrência de diferentes quantidades diárias desses atendimentos. Com base nas informações coletadas, verificou-se que a média aritmética do número de atendimentos por dia, ponderada pela respectiva quantidade de dias, foi de $`r media`$. Além disso, calcularam-se os valores da mediana ($\text{Md}$) e da moda ($\text{Mo}$) dessa distribuição de frequências.
</p>

\bigskip

```{r tabela_freq, echo=FALSE, results='asis'}
tabela <- rbind(
  "Número de atendimentos" = 0:4,
  "Quantidade de dias" = c(f0, f1, "x", f3, f4)
)
knitr::kable(tabela, 
             align = "c", 
             format = "markdown")
```



<p style="text-align: justify;">
<strong>Observação:</strong> $x$ representa o número de dias em que ocorreram exatamente 2 atendimentos emergenciais.
</p>

<p style="text-align: justify;">
Sabendo que $x = m(\text{Md} + \text{Mo})$, determine o valor de $m$.
</p>

Solution
========

```{r solucao, echo=FALSE}
m
```

Meta-information
================

exname: raiz
extype: num
exsolution: `r m`
extol: 0.05