```{r setup, include=FALSE}
library(exams)
library(tidyverse)
library(knitr)

set.seed(NULL)

# Criar classes
classes <- c("10 |-- 20", "20 |-- 30", "30 |-- 40", "40 |-- 50", "50 |-- 60")
lim_inf <- c(10, 20, 30, 40, 50)
lim_sup <- c(20, 30, 40, 50, 60)

# Frequências absolutas (deixando uma classe incompleta para ser estimada)
freq_abs <- sample(10:30, 5)
classe_faltante <- sample(2:4, 1) # posição da classe com valor faltante
freq_faltante <- freq_abs[classe_faltante]
freq_abs[classe_faltante] <- NA


# Frequência relativa
total <- sum(freq_abs, na.rm = TRUE) + freq_faltante
freq_rel <- round(freq_abs / total, 2)
freq_rel[classe_faltante] <- NA


# Acumuladas
freq_abs_comp <- replace(freq_abs, is.na(freq_abs), freq_faltante)
freq_rel_comp <- round(freq_abs_comp / total, 2)

freq_abs_ac <- cumsum(freq_abs_comp)
freq_rel_ac <- round(cumsum(freq_rel_comp), 2)

# Tabela para exibição
tabela <- data.frame(
  Classe = classes,
  "Frequência Absoluta" = ifelse(is.na(freq_abs), "-", freq_abs),
  "Frequência Relativa" = ifelse(is.na(freq_rel), "-", freq_rel),
  "Frequência Acumulada" = freq_abs_ac,
  "Frequência Relativa Acumulada" = freq_rel_ac
)

# Classe para perguntas
classe_moda <- classes[which.max(freq_abs_comp)]
classe_freq_acima_50 <- classes[which(freq_rel_ac >= 0.5)[1]]
classe_faltante_nome <- classes[classe_faltante]
FreqRelaFalt <- 1-sum(freq_rel, na.rm = TRUE)
```

Question
========
<p style="text-align: justify;">Considere a tabela de distribuição de frequências apresentada a seguir. Note que uma das classes possui um valor de frequência absoluta e relativa faltante (marcado com "-").</p>

```{r tabela_freq, echo=FALSE, results='asis'}
knitr::kable(tabela, align = "c")
```

<p style="text-align: justify;">Com base na tabela e nos conceitos de frequência absoluta, relativa e acumulada, responda diretamente nos campos abaixo:</p>

**Obs:** Use na resposta a vírgula como separador decimal!

Answerlist
----------
* Qual o valor da Frequência Absoluta faltante?  

* Qual o valor da Frequência Absoluta Total da amostra?

* Qual o valor da Frequência Relativa faltante?

* Qual o valor do Intervalo de Classe?



Solution
========
Solutionlist
------------
* `r freq_faltante`
* `r total`
* `r FreqRelaFalt`
* 10

Meta-information
================
exname: frequencia-relativa-classe
extype: cloze
exclozetype: num|num|num|num
exsolution: `r freq_faltante`|`r total`|`r FreqRelaFalt`|10
extol: 0.05
