```{r codigos, echo=FALSE}
library(exams)
library(tidyverse)
library(knitr)
options(scipen = 999)

# Valor teórico assumido (média populacional hipotética)
med <- seq(10, 16, 0.3) %>% sample(1)

# Tamanho da amostra coletada
n <- 5:8 %>% sample(1)

# Valores amostrais simulados
amostra <- round(rnorm(n, med - med * 0.05, med * 0.08), 1)

# Estatísticas básicas
xbar <- round(mean(amostra), 4)
s <- round(sd(amostra), 4)

# Cálculo dos valores padronizados
z <- round((amostra - xbar) / s, 4)

# Média dos valores padronizados
zbar <- round(mean(z), 4)
```

Question
========

Dada a amostra $x_1,x_2,\cdots, x_n,$ com média $\bar{x}$ e desvio-padrão $s$. Considere a variável $z$, cujos valores são definidos por:

$$z_{i} = \frac{x_{i} - \bar{x}}{s},~i = 1, 2, \cdots, n.$$

A amostra considerada é apresentada abaixo:

```{r table, echo=FALSE}
kable(data.frame(Observacao = factor(1:n), Valor = amostra))
```

Questionlist
------------
* Qual o valor da média da variável \(z\)?

Solution
========

Solutionlist
------------

* A média da variável \(z\) é $\bar{z} = `r zbar`$. **Cálculo:**  
Sabemos que a média da variável padronizada é dada por:

$\bar{z} = \frac{1}{n} \sum_{i=1}^{n} z_i = \frac{1}{`r n`}(`r paste(z, collapse = " + ")`) = `r zbar`.$

Meta-information
================
exname: medidas2   
extype: cloze  
exclozetype: num  
exsolution: `r sprintf('%.4f', zbar)`  
extol: 0.02
