```{r data_generation, echo = FALSE, results = "hide"}
# notas = sample(seq(0,6,0.1), 3, replace = F)
# 
# questions = round((6 - (mean(notas)*0.4))/0.6, digits = 2)
# 
# i = 1
# while (unique(length(questions)) < 5) {
#   i = i + 1
#   questions[i] = questions + sample(seq(-1,1,0.01),4)
#   if(questions[i] >= 10){
#     questions = questions[1:i-1]
#     i = i-1
#   }
# }
# 
# respostas = ("")
# questions <- paste("$", gsub("^ +", "", fmt(questions, 2)), "$", sep = "", )
# solutions <- c(TRUE, rep(FALSE, 4))
# 
# 
# o <- sample(1:5)
# questions <- questions[o]
# solutions <- solutions[o]

#Dados da questao

#Faca a resposta correta ser a primeira e as outras falsas
questions <- paste(c("0,35 e não",
                   "0,35 e sim",
                   "0,4 e sim",
                   "0,3 e não",
                   "0,25 e não"))
solutions <- c(TRUE, rep(FALSE, 4))

o <- sample(1:5)
questions <- questions[o]
solutions <- solutions[o]


```

Question
========
Dado dois eventos: indivíduo ser viciado em cigarro e indivíduo ser alcoólatra, 
a probabilidade de ser viciado em cigarros é igual a 0,4; de ser alcoólatra é de 0,1 e de ser 
viciado em cigarros e alcoólatra é de 0,05. 

- Qual a probabilidade de amostrar dessa população um indivíduo que não seja alcoólatra e seja viciado em cigarros?

- Os eventos ser alcoólatra e não ser alcoólatra são independentes? 

As respostas para as perguntas acima são respetivamente:


```{r questionlist, echo = FALSE, results = "asis"}
answerlist(questions, markup = "markdown")
```

Solution
========

Vamos considerar A, como o evento ser alcoólatra e F, como o evento ser fumante. Dessa forma, a probabilidade de amostrar dessa população um indivíduo que não seja alcoólatra e seja viciado em cigarros é dada como

$P(A^c \cap F) = P((1-A) \cap F) = P(F) - P(A \cap F) = 0,4 - 0,05 = 0,35$

Agora, vamos verificar se os eventos ser alcoólatra e não ser alcoólatra são independentes. Para que ambos os eventos sejam independentes, eles precisam satisfazer a igualdade abaixo

$P(A\cap A^c) = P(A)*P(A^c)$

Pela regra da probabilidade complementar, temos que $P(A^c) = 1 - P(A)$, e assim

$P(A^c) = 1 - 0,1$

$P(A^c) = 0,9$

Note ainda, que o evento $P(A \cap A^c) = 0$, pois ambos são eventos disjuntos. Intuitivamente podemos pensar também que é impossível uma pessoa ser alcoólatra e não ser alcoólatra ao mesmo tempo. Assim,

$0 \ne 0,1*0,9$

$0 \ne 0,09$

Portanto, os eventos ser alcoólatra e não ser alcoólatra não são independentes.

```{r solutionlist, echo = FALSE, results = "asis"}
answerlist(ifelse(solutions, "Correta", "Incorreta"), markup = "markdown")
```

Meta-information
================
extype: schoice
exsolution: `r mchoice2string(solutions, single = TRUE)`
exname: media de notas