```{r dados, include=FALSE}
# Sugestão de melhoria: caso seja desejável reprodutibilidade, fixe a semente
# set.seed(123)

library(exams)
library(magrittr)
library(knitr)
options(scipen = 999)

# Valor teórico assumido (média populacional hipotética)
med <- seq(10, 16, 0.3) %>% sample(1)

# Tamanho da amostra coletada
n <- 10:15 %>% sample(1)

# Valores amostrais simulados
amostra <- round(rnorm(n, med - med * 0.05, med * 0.08), 1)

# Tabela de dados fictícios
tab <- data.frame(Observacao = factor(1:n), Valor = amostra)

# Estatísticas básicas
xbar <- round(mean(amostra), 4)
s <- round(sd(amostra), 4)

# Teste t para verificar se a média da amostra é menor que 'med'
estat <- t.test(x = amostra, mu = med, alternative = "less")
tcalc <- round(estat$statistic, 4)
tcrit <- round(qt(0.05, n-1), 4)

# Verificação de significância
sig <- ifelse(tcalc < tcrit, "Sim", "Não")
```

Question
========
Em um **estudo de Ciências Econômicas**, deseja-se investigar se o desempenho de uma nova estratégia de vendas apresenta uma redução significativa em relação ao valor teórico de \(`r med`\). Para isso, foram coletados dados de \(`r n`\) observações, cujos valores (em unidades monetárias, número de vendas ou outro indicador econômico) são apresentados na tabela a seguir:

```{r table, echo=FALSE}
kable(tab)
```

Assuma um nível de significância de 5% e responda:

*Obs.: Utilize duas casas decimais e a vírgula como separador decimal na sua resposta (por exemplo, 1,23).*

Questionlist
------------
* Qual o valor da estatística calculada de teste?  
* A nova estratégia de vendas **não** reduz o indicador em relação ao valor teórico.  
* A nova estratégia de vendas **reduz** o indicador em relação ao valor teórico.

Solution
========

Solutionlist
------------
* O valor da estatística calculada do teste T é: \(T_{calc} = \)`r tcalc`  
* Não, a nova estratégia não reduz o indicador econômico.  
* Sim, a nova estratégia reduz o indicador econômico.

**Resolução:**  

a) Hipóteses:  
\[
H_0: \mu = \text{`r med`} \quad \text{(sem redução)}
\]
\[
H_1: \mu < \text{`r med`} \quad \text{(com redução)}
\]

b) Nível de significância: \(\alpha = 5\%\).  

c) Estatísticas amostrais:  
\[
\bar{x} = \text{`r xbar`}, \quad s = \text{`r s`}, \quad n = \text{`r n`}
\]

d) Estatística de teste:  
\[
T_{\text{calc}} = \frac{\bar{x} - \mu}{s / \sqrt{n}} = \frac{\text{`r xbar`} - \text{`r med`}}{\text{`r s`}/\sqrt{\text{`r n`}}} = \text{`r tcalc`}
\]

e) Valor crítico da tabela T (unilateral):  
\[
T_{\text{tab}} = \text{`r tcrit`}
\]

```{r plot, echo=FALSE, fig.cap=" "}
ifelse(tcalc < tcrit,
       "Tcalc < Ttab, portanto o teste é significativo (indica redução).",
       "Tcalc > Ttab, portanto o teste não é significativo (não indica redução).")
```

Meta-information
================
exname: TH_test  
extype: cloze  
exclozetype: num|schoice|schoice  
exsolution: `r tcalc`|10|01  
extol: 0.02|0|0  
