```{r dgp, include=FALSE}
library(exams)
library(magrittr)
library(knitr)
options(scipen = 999)

med <- seq(10,16,0.3) %>% sample(1)
n <- 10:15 %>% sample(1)
amostra <- round(rnorm(n,med-med*0.05,med*0.08),1)
tab <- data.frame(Planta = factor(1:n), Producao = amostra)
xbar <- round(mean(amostra),4)
s <- round(sd(amostra),4)
estat <- t.test(x = amostra, mu = med)
tcalc <- round(estat[[1]][1],4)
tcrit <- round(qt(0.05, n-1),4)
sig <- ifelse(tcalc<tcrit, "Sim", "Não")
```
Question
========
Deseja-se investigar se uma certa doença que ataca as folhas de soja reduz a produção das plantas. Para individuos sadios, admite-se que a produção tem distribuição Normal com média `r med` $g/planta$. Os valores medidos em `r n` plantas com a moléstia foram:
```{r table, echo=FALSE}
kable(tab)
```
Considerando o nível de 5% de significância responda:

*Obs. Utiliza 2 casas decimais e a vírgula como separador decimal na sua resposta. Exemplo: 1,23*

Questionlist
------------
* Qual o valor da estatística calculada de teste?\

* A doença que ataca as folhas de soja não reduz a produção das plantas.

* A doença que ataca as folhas de soja reduz a produção das plantas.

Solution
========

Solutionlist
------------
* O valor da estatística calculada do teste Z é: $T_{calc}=$`r tcalc`

* `r sig` é possível afirmar que a doença que ataca as folhas da soja reduz a produção das plantas.

*

Resolução:\
$a)$ $H_{0}: \mu=$`r med`\

$H_{1}: \mu<$`r med`\

$b)$ $\alpha = 5\%$\

$c)$ $\bar x =$`r xbar`\

$s=$`r s`\

$n=$`r n`\

$T_{calc}= \dfrac{\bar x -\mu}{s/\sqrt{n}}$\

$T_{calc}=\dfrac{`r xbar` - `r med`}{`r s`/ \sqrt{`r n`}}$\

$T_{calc}=`r tcalc`$\

$d)$ $T_{tab}=`r round(tcrit,3)`$\

$e)$ \

```{r plot, echo=FALSE, fig.cap=" "}
ifelse(tcalc<tcrit, "Tcal<Ttab, portanto teste é significativo", "Tcal>Ttab, portanto teste é não significativo")
```

Meta-information
================

exname:TH_test
extype: cloze
exclozetype: num|schoice
exsolution: `r tcalc`|`r ifelse(tcalc<tcrit, "01", "10")`
extol: 0.02


